# 权益法核算转公允价值计量时有关权益变动的处理

提问人：快枪 时间：2015-04-12 18:10:12
投资企业因减少投资导致对联营合营企业投资转为金融工具核算时，原采用权益法的其他相关综合收益应当在终止采用权益法核算时，采用与被投资单位直接处置相关资产或负债相同的基础进行处理，因被投资单位除净损益、其他综合收益和利润分配外的其他所有者变动而确认的所有者权益，应当在终止采用权益法核算时全部转入当期损益。 假设A公司持有B公司40%股权采用权益法核算，后来处置了30%，剩余股权重分类为可供出售金融资产。处置时，长投账面价值 200 ，其中成本 150 ，确认其他相关综合收益30 ，包括B公司可供出售金融资产公允价值变动 20 ，重新设定受益计划 10 ，另外还有B的股本溢价 20 。 1 、其他综合收益中因B公司可供出售金融资产公允价值变动而确认的 20 应全部转入当期损益重新设定受益计划确认的 10 ，因为属于以后不能重分类计入损益的项目，对这部分确认的其他综合收益，是不是不作处理？ 2 、“被投资单位除净损益、其他综合收益和利润分配外的其他所有者变动而确认的所有者权益”是不是可以理解为目前在“资本本积”（包括溢价和和其他资本公积）中核算的内容？对于因B股本溢价而确认的资本公积（股本溢价） 20 是不是也应全部转入当期损益？

回答人：chenyiwei
1 、重新设定受益计划确认的 10 ，在丧失重大影响后如何结转的问题，目前尚无定论，但财政部会计司目前的倾向性意见是直接转入留存收益。 2 、是。